臺灣臺中地方法院交通事件裁定　　　　 96年度交聲字第777號
原處分機關　交通部公路總局臺中區監理所
受處分　人
即異議　人　乙○○
上列受處分人因違反道路交通管理處罰條例案件，對於交通部公
路總局臺中區監理所民國九十六年七月十六日所為之處分（中監
違字第裁六○- ＧＤ0000000號裁決書），聲明異議，本
院裁定如下：
    主    文
異議駁回
    理    由
一、原處分機關交通部公路總局臺中區監理所係以：受處分人即
    異議人乙○○於九十六年五月十三日九時十五分許，駕駛車
    牌號碼８７３９─ＬＭ號自用一般小客貨車，在臺中市○○
    ○路左轉五權路時，因駕車行經有燈光號誌管制之交叉路口
    闖紅燈之違規，為臺中市警察局第一分局西區派出所員警當
    場舉發，並經本所依道路交通管理處罰條例第五十三條第一
    項裁處罰鍰新臺幣二千七百元，及依同法第六十三條記違規
    點數三點。
二、異議人乙○○聲明異議意旨略以：伊並未於柳川西路左轉五
    權路時闖紅燈，當時員警攔下伊時，告知伊係在林森路與柳
    川西路口闖紅燈，但舉發單上卻記載在柳川西路與五權路口
    闖紅燈，且伊在林森路與柳川西路口時應該是搶黃燈，亦無
    闖紅燈之行為，請求撤銷原處分云云。
三、按汽車駕駛人，行經有燈光號誌管制之交岔路口闖紅燈者，
    處一千八百元以上五千四百元以下罰鍰；汽車駕駛人有第五
    十三條情形者，除依原條款處罰鍰外，並記違規點數三點，
    道路交通管理處罰條例第五十三條、第六十三條第一項第三
    款分別定有明文。
四、經查：受處分人乙○○於九十六年五月十三日九時十五分許
    ，駕駛車牌號碼八七三九─ＬＭ自用一般小客車在臺中市○
    ○○路左轉五權路時，有未依號誌指示闖紅燈左轉之違規行
    為，為臺中市警察局第一分局西區派出所員警甲○○親眼目
    睹，因而予以攔查，並以中市警交字第ＧＤ0000000
    號舉發違反道路交通管理事件通知單當場舉發等情，有臺中
    市警察局第一分局九十六年六月二十八日中分一交字第０９
    ６００１８６７３號函一份、舉發違反道路交通管理事件通
    知單影本一份在卷可按。又證人即當場舉發本件違規之臺中
    市第一分局西區派出所警員甲○○於本院訊問時具結證稱：
    伊與同事於本件舉發當天駕駛警車執行早上八時至十時之巡
    邏勤務，伊係駕駛，於九時許，行經柳川西路，當時該路段
    視力所及皆綠燈，受處分人突然駕車自伊前方某路口左轉進
    柳川西路，伊判斷該車應為闖紅燈後左轉駛進柳川西路，遂
    提高注意並尾隨該車，迨行至柳川西路與五權路口時恰遇燈
    號轉變為紅燈，該車原減速欲停車，豈知柳川西路方向之紅
    燈尚未變換為綠燈前，該車突然左轉駛進五權路，伊立即跟
    上，並於該車行至南屯路口欲迴轉時，將其攔下並當場舉發
    之等語，核與受處分人於本院訊問時所述其當日行駛路線係
    自林森路搶黃燈左轉柳川西路直行後，再左轉五權路，並於
    五權路與南屯路口迴轉時遭警攔停之情相符，且受處分人確
    有疑似闖紅燈 (受處分人辯稱係搶黃燈）之行為在前，足見
    證人甲○○所言並非虛枉。再參酌，證人甲○○證述之情節
    ，當日其見受處分人所駕之車輛自某路口疑似闖紅燈左轉柳
    川西路，其目睹上情後，立即提高警覺加以注意，並加速尾
    隨該車後方行駛，至前開柳川西路與五權路時，兩車之間並
    無其他車輛阻隔，當無因視線阻礙等因素而產生誤判之可能
    ，且證人當時係擔任警車駕駛，對於號誌變換情形自當更為
    注意，亦無可能將紅燈誤看為綠燈可能，此亦係有通常駕駛
    經驗之人駕駛車輛時，皆有之自然反應。再者，本件現場舉
    發之員警甲○○與受處分人素昧平生，並無仇隙，衡情舉發
    之員警當無設詞攀誣、濫予舉發之理，本件既無任何證據足
    證警員有捏造事實、違法取締之情事，則執勤警員本其維護
    交通秩序、安全職責所為之舉發，自應受到合法、正確之推
    定。而受處分人復無法提出任何對其有利之證據供本院參酌
    ，其空言否認違規之情，並以前詞置辯，係事後卸責之詞，
    自不足採。是受處分人確有上開闖紅燈違規之情，堪以認定
    。從而，原處分機關所為之前揭處分，並無違法不當。本件
    聲明異議為無理由，應予駁回。
五、據上論斷，應依道路交通管理處罰條例第八十七條第二項，
    道路交通案件處理辦法第十九條，裁定如主文。
中　　華　　民　　國　　96　　年　　11　　月　　6 　　日
                  交通法庭    法　官  劉逸成
以上正本證明與原本無異。
如不服本裁定，應於收受送達後5 日內向本院提出抗告狀。
中　　華　　民　　國　　96　　年　　11　　月　　6 　　日
                              書記官  高勳楠
